【裁判字號】    94,易,627
【裁判日期】    950323
【裁判案由】    竊盜等
【裁判全文】
臺灣苗栗地方法院刑事判決               94年度易字第627號
公  訴  人  臺灣苗栗地方法院檢察署檢察官
被      告  戊○○
                    （另案於臺灣台中監獄苗栗分監執行中）
            辛○○
上列被告因竊盜等案件，經檢察官提起公訴（94年度偵字第2590
號），本院判決如下：
    主  文
戊○○共同連續犯竊盜罪，累犯，處有期徒刑壹年陸月。
辛○○犯寄藏贓物罪，累犯，處有期徒刑陸月，如易科罰金以參
佰元折算壹日。
    事  實
一、戊○○、辛○○均曾因竊盜案件分別經本院判處有期徒刑10
    月、8 月確定，並分別於民國94年4 月23日、94年3 月21日
    執行完畢。
二、戊○○意圖為自己不法所有，獨自或與乙○○（通緝中）基
    於共同竊盜之概括犯意聯絡，連續於(一)94年6 月20日凌晨1
    時許，由戊○○騎乘機車搭載乙○○前往苗栗縣頭份鎮○○
    路○ 段195 號前，由戊○○在旁把風，再由乙○○以自備之
    鑰匙竊取己○○所有停放於該處車號6773─FP號之自用小貨
    車。(二)嗣即由乙○○駕駛上開自小貨車搭載戊○○，於同日
    （94年6 月20日）凌晨2 時許，前往竹南鎮○○路792 號庚○○所經營之「玠旺鋼鐵」有限公司，共同竊取庚○○所有
    置放於公司前廣場之白鐵1 批，得手後，以上開小貨車載運
    至不知情辛○○所經營，位於同鎮○○里○○○段157 號之
    鐵工廠內藏放，再於同日早上，以上開自小貨車運至鄧元璋
    所經營位於頭份鎮○○路之「民皓舊貨業」販售，得款新台
    幣（以下同）1 萬2 千元，2 人朋分花用，嗣乙○○再獨自
    將上開車號67 73 ─FP號自用小貨車棄置於苗栗市某處。(三)
    於94年7 月6 日下午3 時許，戊○○騎乘機車前往頭份鎮○○路103 號前空地，獨自竊取丙○○所有放置於該處之鋁門
    窗2 個，得手後旋即運往前述「嘉豐實業行」變賣，換取現
    金800 元花用。(四)同年7 月8 日凌晨1 至2 時許（起訴書誤
    載為7 月7 日晚上7 至8 時許），乙○○復夥同戊○○前往
    頭份鎮○○路86 5號前，竊取甲○○所有停放於該處車號6H
    ─4897號（起訴書誤載為6H－4597）之自用小貨車得手。(五)
    嗣再由乙○○駕駛該自用小貨車搭載戊○○，於同月8 日凌
    晨2 至3 時許，前往竹南鎮○○街1 號對面空地，共同竊取
    丁○○所有置放於該處之不鏽鋼鐵架3 個，得手後，先以上
    開自小客車載運至辛○○之前開鐵工廠內藏放，再於同日早
    上夥同不知情之辛○○將上開不鏽鋼鐵架切割後，於同日早
    上9 時許，由乙○○夥同戊○○駕駛上開車號6H─4897號自
    小貨車，運至彭金增所經營位於頭份鎮興隆里之「嘉豐實業
    行」變賣，換取7 千2 百元之現金，由2 人朋分花用。
三、乙○○於94年7 月8 日上午5 時許，以該車號6H─4897號自
    小貨車運回上開竊得之不鏽鋼鐵架後，將車號6H─4897號自
    用小貨車停放在辛○○上開鐵工廠內，並在辛○○面前對該
    自小貨車車身所留車號噴漆意圖掩飾，且告知辛○○該車係
    贓車，詎辛○○明知該自用小貨車係贓物，仍允許寄藏在其
    鐵工廠內。
四、嗣警於執行查贓勤務時，於94年7月8日下午1時40分許，當
    場在上開辛○○之鐵工廠內查獲上開6H─4897號自小貨車，
    並進而查悉上情。
五、案經苗栗縣警察局頭份分局報請臺灣苗栗地方法院檢察署檢
    察官偵查起訴。
    理  由
一、證據能力：
    按刑事訴訟法第159條第1項雖規定，被告以外之人於審判外
    之言詞或書面陳述，除法律有規定外，不得作為證據。惟同
    法第159 條之5 第2 項已規定，當事人、代理人或辯護人於
    法院調查證據時，知有第159 條第1 項不得為證據之情形，
    而未於言詞辯論終結前聲明異議者，視為有前項之同意（指
    同條第1 項之同意作為證據）。經查本案被告、檢察官於言
    詞辯論終結前，均未就本案被告以外之人於審判外之陳述，
    主張有刑事訴訟法第159 條第1 項不得為證據之情形，是參
    照上開刑事訴訟法之規定，本案被告以外之人於審判外之陳
    述均有證據能力，合先敘明。
二、訊據被告戊○○坦承有上開竊盜犯行，被告辛○○固不否認
    ，同意乙○○將車號6H─4897號自用小貨車，停放在伊經營
    之鐵工廠內，並有看到乙○○以噴漆噴在該車等情，辯稱：
    伊不知該車係贓物等語。
  (一)被告戊○○被訴連續竊盜部分：
    業據被告戊○○於本院審理時坦承不諱，核與被害人己○○
    、甲○○、庚○○、丁○○、丙○○於警詢時，指稱確有如
    事實欄所載財物遭竊之被害情節相符（參見94年度偵字第25
    90號偵查卷第104 、109 、155 、122 、126 頁），另甲○○於警詢時指稱：車號6H─4897號自小貨車係於94年7 月8
    日凌晨1 時許發現失竊等語（參見同上偵查卷第109 頁），
    又被告乙○○於警詢時供稱：94年7 月8 日凌晨2 、3 時我
    和戊○○2 人前往苗栗縣頭份鎮○○路865 號前，共同竊取
    1 台6H－4897號自小貨車，得手後我載戊○○，約於同時凌
    晨3 、4 時到苗栗縣竹南鎮○○街1 號前空地竊取不鏽鋼架
    1 批等語（參見94偵字第2590號偵查卷第94頁），是被告戊○○與乙○○竊取車號6H─4897號自小貨車之時間，應係94
    年7 月8 日凌晨1 至2 時許，且被害人甲○○所有自小貨車
    之車號為6H─4897，非起訴書所載之「6H─4597」（業據公
    訴人當庭更正）。又被告戊○○於偵查中雖否認有與乙○○
    前往竊取該車號6H─4897號自小貨車，惟被告乙○○於警詢
    時，已供稱於7 月8 日凌晨1 、2 時許與戊○○共同前往頭
    份鎮○○路865 號前，竊取車號6H─4897號自小貨車，得手
    後，即駕駛該車載戊○○至竹南鎮○○街1 號對面空地，並
    於凌晨3 、4 時許竊取上開不鏽鋼架，而被告戊○○亦坦承
    ，有乘坐車號6H─4897號自小貨車與被告乙○○共同竊取不
    鏽鋼架，是被告戊○○應有與被告乙○○一同前往竊取車號
    6H─4897號自小貨車，否則被告乙○○如何於凌晨2 、3 時
    許前往他處搭載戊○○，又被告戊○○於本院準備序時，已
    就檢察官起訴之犯罪事實表示：沒意見，認罪等語（參見本
    院卷94年9 月21日準備程序筆錄第2 頁），是被告戊○○辯
    稱：未與被告乙○○一同前往竊取車號6H─4897號自小貨車
    一節，不足採信。此外復有，監視錄影器翻拍照片3 張、收
    貨單1 紙、估價單2 紙、贓物認領保管單1 紙、苗栗縣警察
    局車輛尋獲證明單2 紙、車輛竊盜、車牌失竊資料個別查詢
    報表1 紙、現場照片14張（61至65、72至74、106 、108 、
    109 、111 至114 頁）等附卷可資參照，被告自白與事實相
    符，足堪採信。
  (二)被告辛○○被訴寄藏贓物部分：
    證人即被告戊○○於本院審理時具結證稱：7 月8 日凌晨5
    點多乙○○開一部贓車回來（即6H─4897號自小貨車），就
    放在辛○○工廠鐵皮屋內，辛○○說為什麼車子要放這邊，
    當時乙○○有跟辛○○說是贓車，辛○○有看到乙○○用鐵
    樂士噴漆噴車子等語（參見本院卷95年3 月9 日審判筆錄第
    4 頁），另被告乙○○於警詢時供稱：辛○○知道6H─4897
    號自小貨車是贓車，我開過去時就告訴他等語（同上第2590
    號偵查卷第95頁），足認被告辛○○確已知悉該車號6H─48
    97號自小貨車係贓車。又被告辛○○亦自承，有看到乙○○
    在整理6H─4897號自小貨車車身並噴漆（同上偵查捲卷第81
    頁），是被告戊○○證述，被告乙○○有跟辛○○說是贓車
    ，被告辛○○看到乙○○對6H─4897號自小貨車車身噴漆，
    應可採信，乙○○為掩飾贓物而對該車噴漆，被告辛○○既
    已目睹，亦應知該車為來路不明之贓物，始有必要對該車噴
    漆以圖掩飾，被告辛○○仍同意被告乙○○將該車寄放在工
    廠內，自有寄藏贓物之犯意。再者被告辛○○供稱：因戊○○沒地方住，所以叫他住我那裡，與戊○○、乙○○均無仇
    恨等語（參見本院卷95年3 月9 日審判筆錄第9 頁），準此
    ，被告戊○○、乙○○當無誣攀被告辛○○有寄藏贓物犯行
    之理由，故被告辛○○辯稱不知車號6H─4897號自小貨車係
    贓物一節，不足採信。
二、核被告戊○○所為，係犯刑法第320 條第1 項之竊盜罪。被
    告辛○○所為係犯同法第349 條第2 項之寄藏贓物罪。被告
    戊○○與被告乙○○就事實欄二、(一)(二)(四)(五)之犯行，具有犯
    意聯絡及行為分擔，為共同正犯。另被告戊○○先後多次竊
    盜犯行，時間緊接，觸犯構成要件相同之罪名，顯係基於概
    括亦為之，應依刑法第56條論以1 罪，並加重其刑。又被告
    戊○○、辛○○有如事實欄所載有期徒刑執行完畢之情形，
    有臺灣高等法院被告前案紀錄表2 份，附卷可稽，被告2 人
    於5 年以內再犯本件最重本刑為有期徒刑以上之罪，均為累
    犯，依刑法第47條之規定，被告戊○○應遞加重其刑，被告
    辛○○應加重其刑。爰審酌被告戊○○於行為時正值壯年，
    不思以正當途徑獲取財物，多次竊取他人財物販賣，造成被
    害人具體損失，惟犯後坦承犯行，犯後態度尚稱良好等一切
    情狀，及檢察官具體求刑，量處如主文第1 項所示之刑，以
    示懲儆。另被告辛○○提供場所寄藏贓物，致使偵查機關或
    被害人不易發現，助長犯罪，且犯後否認犯罪，耗費有限司
    法資源，本應從重量刑，惟被告辛○○寄藏贓物時間短暫，
    寄藏之贓物價值不高等一切情狀，及檢察官具體求刑，量處
    如主文第2 項所示之刑，並諭知易科罰金之折算標準，以示
    懲儆。
三、至被告乙○○俟到案後再行審結，附此敘明。
據上論斷，應依刑事訴訟法第299 條第1 項前段，刑法第56條、
28條、第320 條第1 項、第349 條第2 項、第47條、第41條第1
項，罰金罰鍰提高標準條例第1條前段、第2條，判決如主文。
本案經檢察官劉玉書到庭執行職務。
中    華    民    國    95    年    3     月    23    日
                  刑事第三庭    審判長法  官  柳章峰
                                      法  官  林卉聆
                                      法  官  吳國聖
以上正本與原本無異。
如不服本判決，應於判決送達後10日內向本院提出上訴狀（應附
繕本）。告訴人或被害人如對於本判決不服者，應具備理由請求
檢察官上訴，其上訴期間之計算係以檢察官收受判決正本之日期
為準。
                                書記官  歐明秀
中    華    民    國    95    年    3     月    23    日
中華民國刑法第320條
(普通竊盜罪、竊佔罪)
意圖為自己或第三人不法之所有，而竊取他人之動產者，為竊盜
罪，處 5 年以下有期徒刑、拘役或 500 元以下罰金。
意圖為自己或第三人不法之利益，而竊佔他人之不動產者，依前
項之規定處斷。
前二項之未遂犯罰之。
中華民國刑法第349條
收受贓物者，處 3 年以下有期徒刑、拘役或 500 元以下罰金。
搬運、寄藏、故買贓物或為牙保者，處 5 年以下有期徒刑、拘役
或科或併科 1 千元以下罰金。
因贓物變得之財物，以贓物論。


司法院資訊處製作；財團法人民間司法改革基金會備份。
